臺灣臺北地方法院簡易民事判決
111年度店簡字第924號
原      告  李新培  
訴訟代理人  張雪霞  
            陳鐶仁  

被      告  梅旻新  
上列當事人間遷讓房屋等事件，於民國111年8月22日言詞辯論終
結，本院判決如下：
　　主    文
被告應將門牌號碼臺北市○○區○○街○段○○○號三樓房屋騰空遷讓返
還原告。
被告應給付原告新臺幣壹萬玖仟陸佰貳拾參元。
被告應自民國一百一十一年二月二十日起至將上開房屋騰空遷讓
返還予原告之日止，按月給付原告新臺幣壹萬玖仟元。另自民國
一百一十一年二月二十日起至將上開房屋騰空遷讓返還予原告之
日止，按日給付原告新臺幣壹仟貳佰陸拾陸元之違約金。
訴訟費用由被告負擔。
本判決得假執行。
    事實及理由
一、按訴狀送達後，原告不得將原訴變更或追加他訴，但擴張或
    減縮應受判決事項之聲明者，不在此限。民事訴訟法第255
    條第1 項第3 款定有明文。原告起訴聲明原請求：(一)被告
    應將坐落臺北市○○區○○街○段00 號3 樓房屋(下稱系爭房屋)
    全部騰空遷讓返還原告，並給付租金新臺幣(下同)3萬8000
    元及自民國111年1月20日起至遷讓之日止按月賠償1萬9000
    元；(二)被告應給付原告違約金1萬9000元；(三)訴訟費用
    由被告負擔。嗣具狀變更聲明為：(一)被告應將系爭房屋騰
    空遷讓返還予原告；(二)被告應給付原告1萬9623元；(三)
    被告應自111 年2月20日起至將上開房屋遷讓返還予原告之
    日止，按月給付原告1萬9000元，另自111 年2月20日起至將
    上開房屋遷讓返還予原告之日止，按日給付原告1266元之違
    約金；(四)訴訟費用由被告負擔；(五)請依職權宣告假執行
    。核分別屬減縮及擴張應受判決事項之聲明，揆諸上開規定
    ，應予准許。又被告經合法通知，未於言詞辯論期日到場，
    核無民事訴訟法第386 條所列各款情形，爰依原告之聲請，
    由其一造辯論而為判決，合先敘明。
二、原告主張：
(一)系爭房屋為原告所有，原告於109 年11月20日與被告簽訂房
    屋租賃契約書，將系爭房屋出租予被告，約定租期自109 年
    11月20日起至110年11月19日止，租金為每月1萬9000元，應
    於每月19日前給付(下稱系爭租約)。嗣系爭租約到期，被告
    要求續租2 個月，兩造遂簽訂協議書，延展租約至111 年1
    月19日，並約定被告應於同年2月19日前搬離，搬遷緩衝期
    間即同年1 月19日起至2 月19日，期間被告應按日給付租金
    633元，若逾上開期限未搬離，被告即應按日給付以2倍租金
    計算之懲罰性違約金至返還房屋之日止(下稱系爭協議書)。
(二)詎被告未依上開約定搬離，尚積欠110 年12月、111年1月及
    緩衝期之租金，經扣抵押租金後，被告應給付租金1萬9623
    元(計算式：1萬9000元×2＋633元×31日－押租金3萬8000元＝1
    萬9623元)，另依系爭租約第12 條約定，租約屆滿承租人未
    依約返還房屋時，出租人得向其請求未返還房屋期間之相當
    月租金額，故原告自得請求被告自111年2月20日起至返還系
    爭房屋之日止，按月給付相當於租金之1 萬9000元，並依照
    系爭協議書第3、4條約定，請求被告按日給付以緩衝期租金
    2倍計算即1266元(計算式：633元×2＝1266元)之懲罰性違約
    金。為此，爰依系爭租約及系爭協議書之法律關係提起本件
    訴訟等語，並聲明：1.被告應將系爭房屋騰空遷讓返還予原
    告；2.被告應給付原告1萬9623元；3.被告應自111年2 月20
    日起至將上開房屋騰空遷讓返還予原告之日止，按月給付原
    告1 萬9000元，另自111年2月20日起至將上開房屋騰空遷讓
    返還予原告之日止，按日給付原告1266元之違約金；4.訴訟
    費用由被告負擔；5.請依職權宣告假執行。
三、被告未於言詞辯論期日到場，亦未提出書狀為任何聲明或陳
    述。
四、得心證之理由：
(一)原告主張之事實，業據提出系爭租約、系爭協議書、存證信
    函等件為證。而被告經合法通知，未到庭爭執，亦未提出書
    狀為任何聲明或陳述以供本院審酌，依民事訴訟法第280 條
    第3項前段準用第1項前段規定，視同自認，自堪信原告之主
　　張為真實。
(二)按承租人應依約定日期，支付租金；承租人於租賃關係終止
    後，應返還租賃物。民法第439條前段、第455條前段分別定
    有明文。又承租人於租賃關係消滅後，如拒不交還租賃物，
    出租人除得訴請法院判令承租人交還租賃物外，並得依不當
    得利之法則請求承租人返還相當於租金之不當得利。經查，
    系爭租約之租賃期限於110 年11月19日屆滿，嗣經兩造合意
    延展租賃期限至111年1月19日等情，有系爭租約(本院卷第8
    1至96頁)及系爭協議書（本院卷第23頁）在卷可參，堪以認
    定。又系爭租約第12條約定：「租期屆滿或租賃契約終止時
    ，承租人應即將房屋返還出租人......承租人未依第一項約
    定返還房屋時，出租人得向承租人請求未返還房屋期間之相
    當月租金額外......」等語；系爭協議書第3 條約定：「民
    國一一一年元月十九日至二月十九日為搬遷緩衝期，期間房
    屋租金以每日新臺幣陸佰參拾參元計算，直至乙方搬離房屋
    為止」；第4 條則約定：「民國一一一年二月十九日甲方將
    強制收回房屋，若乙方不即時遷讓交還房屋時，甲方每日得
    向乙方請求按照租金貳倍之違約金至遷讓完了之日止，並將
    依法處理，乙方不得有議。」等語。而系爭租約既已於111 
    年1月19日期滿終止，兩造約定之搬遷緩衝期業於同年2 月1
    9日屆至，被告迄今仍未搬離系爭房屋，則原告請求被告將
    系爭房屋騰空遷讓返還，並給付短給之租金共計1 萬9623元
    ，及自111年2 月20日起至將上開房屋騰空遷讓返還予原告
    之日止，按月給付原告相當於租金1 萬9000元之款項，另應
    自111年2月20日起至將系爭房屋騰空遷讓返還予原告之日止
    ，按日給付1266元之違約金，為有理由，應予准許。
五、從而，原告依系爭租約及系爭協議書之法律關係，請求被告
    將系爭房屋騰空遷讓返還予原告，並給付原告1萬9623元，
    且自111 年2月20日起至將上開房屋遷讓返還予原告之日止
    ，按月給付原告1萬9000元，另自111 年2月20日起至將上開
    房屋遷讓返還予原告之日止，按日給付原告1266元之違約金
    ，均有理由，應予准許。
六、本件係適用簡易程序所為被告敗訴之判決，依民事訴訟法第
    389條第1項第3款規定，應依職權宣告假執行。
七、訴訟費用負擔之依據：民事訴訟法第78條。　　
中　　華　　民　　國　　111 　年　　9 　　月　　5 　　日
                  臺灣臺北地方法院新店簡易庭　　
                              法  官　張淑美 
以上正本係照原本作成。
對於本件判決如有不服，應於收受送達後20日內向本院提出上訴
書狀，上訴於本院合議庭，並按他造當事人之人數附具繕本。
中　　華　　民　　國　　111 　年　　9 　　月　　5 　　日
                              書記官  馮姿蓉